最高法院刑事裁定　　　　　　　　　 111年度台抗字第1252號
抗　告　人　林柏志




上列抗告人因違反毒品危害防制條例等罪案件，不服臺灣高等法
院臺南分院中華民國111年8月9日定應執行刑之裁定（111年度聲
字第631號，聲請案號：臺灣高等檢察署臺南檢察分署111年度執
聲字第353號），提起抗告，本院裁定如下：
    主  文
抗告駁回。
    理  由
一、按裁判確定前犯數罪者，併合處罰之。又數罪併罰，有二裁
    判以上者，依刑法第51條之規定，定其應執行之刑。且數罪
    併罰，宣告多數有期徒刑者，於各刑中之最長期以上，各刑
    合併之刑期以下，定其刑期，但不得逾30年，同法第50條第
    1項前段、第51條第5款、第53條規定甚明。又執行刑之量定
    ，係事實審法院裁量之職權，倘其所酌定之執行刑，並未違
    背刑法第51條各款或刑事訴訟法第370 條第2、3項所定之方
    法或範圍（即法律之外部性界限），亦無明顯違背公平、比
    例原則或整體法律秩序之理念者（即法律之內部性界限），
    即不得任意指為違法或不當。
二、本件原裁定以抗告人林柏志犯如其附表（下稱附表）所示各
    罪，經先後判處如附表所示之有期徒刑確定，經檢察官依抗
    告人請求聲請合併定其應執行刑，爰審酌抗告人犯附表編號
    1至9（附表編號3至5所示「偵查（自訴）機關年度案號欄」
    均更正為106 年度偵字第11836、12967、13333、21337號、
    107 年度偵字第3563號，以及附表編號4、5所示「最後事實
    審案號欄」、「確定判決案號欄」均更正為107 年度簡字第
    524、525、526 號）所示各罪，均為侵害他人財產法益，且
    曾裁定定應執行有期徒刑8年6月確定。而附表編號10所示之
    罪，其犯罪手段係將含有第三級毒品氟硝西泮成分（即FM2
    ）之不明製劑加摻入食物內交予被害人食用，使被害人因此
    陷入昏睡不能抗拒，而取走財物，抗告人係以一行為觸犯毒
    品危害防制條例第6條第3項以欺瞞之方法使人施用第三級毒
    品罪及刑法第328條第1項強盜罪，從一重論以以欺瞞方法使
    人施用第三級毒品罪，雖有侵害他人財產法益，但危及被害
    人生命、身體，行為態樣與附表其餘各罪迥異，責任非難重
    複之程度較低，應酌定較高之應執行刑。並兼衡附表所示各
    罪的整體評價、恤刑目的，以及抗告人未對定應執行刑表示
    明確意見（原審卷第11頁）等情，定應執行有期徒刑13年，
    經核於法尚無違誤。
三、抗告意旨略以：附表編號1至8所示之罪均為竊盜，附表編號
    9 、10皆為普通強盜罪，犯案過程、手法一樣。原裁定未就
    抗告人整體犯罪行為態樣觀察，且未說明審酌之理由，所定
    應執行刑遠高於類似案件，其裁量權之行使失當，爰請從輕
    更定應執行刑云云。
四、惟查：附表編號1至9所示各罪所處有期徒刑，經臺灣高等法
    院臺中分院以109年度聲字第242號裁定定應執行有期徒刑8
    年6月確定，原裁定就附表編號1至10所示各罪所處有期徒刑
    ，於其中最長期以上（有期徒刑5 年10月），各刑合併之刑
    期以下，定應執行有期徒刑13年，已給予抗告人恤刑優惠，
    符合法律授予裁量權之目的，未逾越刑法第51條第5 款所定
    之外部性界限，亦無明顯濫用裁量權而有違反內部性界限之
    情形，核屬原審定應執行刑裁量職權之適法行使。至抗告意
    旨所指各項情狀，原裁定已列入審酌以酌定應執行刑。又不
    同個案之酌定應執行刑情狀未盡相同，自不得比附援引，據
    以指摘所定應執行刑即有失當之情形。抗告意旨係對原審裁
    量職權之適法行使，依憑己意，任意指摘違法、不當。揆諸
    前揭說明，本件抗告為無理由，應予駁回。
據上論結，應依刑事訴訟法第412條，裁定如主文。
中    華    民    國   111    年    9     月    29    日
                  刑事第五庭審判長法  官  李  錦  樑  
                                  法  官  周  政  達  
                                  法  官  蘇  素  娥  
                                  法  官  錢  建  榮  
                                  法  官  林  婷  立  
本件正本證明與原本無異
                                  書記官
中    華    民    國   111    年    10    月    4     日